【裁判字號】    97,抗,1153
【裁判日期】    971027
【裁判案由】    毒品危害防制條例
【裁判全文】
臺灣高等法院刑事裁定                  97年度抗字第1153號
抗  告  人
即  被  告  甲○○
上列抗告人因毒品危害防制條例案件，不服臺灣士林地方法院97
年度易字第1438號，中華民國97年9月24日裁定，提起抗告，本
院裁定如下：
    主  文
抗告駁回。
    理  由
一、原裁定意旨略以：
  (一)按上訴期間為十日，自送達判決後起算；又原審法院認為上
    訴不合法律上之程式或法律上不應准許或其上訴權已經喪失
    者，應以裁定駁回之，刑事訴訟法第349條前段、第362條前
    段規定甚明。又刑事訴訟法第62條規定，送達文書，除本章
    （刑事訴訟法第一編第六章）有特別規定外，準用民事訴訟
    法之規定，而送達不能依前二條規定為之者，得將文書寄存
    送達地之自治或警察機關，並作送達通知書兩份，一份黏貼
    於應受送達人住居所、事務所、營業所或其就業處所門首，
    另一份置於該送達處所信箱或其他適當位置，以為送達。又
    寄存送達，自寄存之日起，經十日發生效力，民事訴訟法第
    138條第1項、第2項定有明文。是關於寄存送達，自應依民
    事訴訟法第138條規定及法理而為處理，亦即原則上依該條
    第2項規定，自寄存之日起，經十日發生效力，但應受送達
    人如於寄存送達發生效力前領取寄存文書者，應以實際領取
    之時為送達之時，乃屬當然，該條修正理由說明甚詳。
  (二)經查：本件上訴人即被告甲○○因違反毒品危害防制條例案
    件，經本院於民國97年8月25日以97年度易字第1438號判決
    後，該判決正本於同年9月3日送達至被告位於臺北市○○區
    ○○路2段336號之住所，因未獲晤本人，亦無受領文書之同
    居人或受僱人，而寄存於管轄之臺北市政府警察局萬華分局
    西園路派出所，嗣上訴人親自於同年9月4日前去該所簽收判
    決書，此有本院送達證書及臺北市政府警察局萬華分局西園
    路派出所送達文件登記簿影本各一件附卷可稽。是依照上開
    說明，其上訴期間之起算，應自上訴人實際領取判決正本之
    翌日即97年9月5日，起算至97年9月14日，因該日為星期日
    ，再順延一日為9月15日即屆滿十日，又依法院訴訟當事人
    在途期間標準第3條第1款第2目之規定，因上訴人居所在臺
    北市萬華區，屬臺灣臺北地方法院轄區，而向本院為訴訟行
    為者，不必加計在途期間，故應至遲於97年9月15日前提起
    本件上訴始為合法。然上訴人竟遲至97年9月16日始行提起
    上訴，此有蓋有本院收狀章戳之刑事上訴狀在卷可稽，顯已
    逾越法定之上訴不變期間，而喪失上訴權，且無從補正，應
    予駁回。
二、抗告意旨略以：上訴人確於97年9月15日前於新莊市○○路
    郵局寄出上訴狀，此有中華郵政掛號郵件收件回執郵戳可證
    ，並未逾越上開法定上訴期間、上訴應為合法云云。
三、按非對話而為意思表示者，其意思表示，以通知達到相對人
    時，發生效力。我國民法第95條第1項前段定有明文。次按
    向非對話人之意思表示，即向不得直接通知之相對人為意思
    表示是也。此種表示，應於何時發生效力，立法例有表意主
    義、發信主義、受信主義、了解主義四種。本法採用受信主
    義，以其通知達到於相對人時發生效力（參照同條立法理由
    ）。是本件上訴狀至遲應於97年9月15日前達到原法院，其
    上訴始為適法。經查，上訴狀於同年月16日始達到原法院，
    此有該院收文章戳蓋於上訴狀可考，抗告人已逾上訴期間，
    上訴權業已罹於時效而消滅。原法院因而裁定駁回上訴，核
    無不合。抗告人抗告，核無理由，應該駁回。
四、據上論結，應依刑事訴訟法第412條，裁定如主文。
中    華    民    國    97    年    10    月    27    日
                  刑事第十二庭  審判長法  官   蔡永昌
                                      法  官   蔡新毅
                                      法  官   陳榮和
以上正本證明與原本無異。
不得再抗告。
                                      書記官   林吟玲
中    華    民    國    97    年    10    月    27    日


司法院資訊處製作；財團法人民間司法改革基金會備份。
